臺灣板橋地方法院刑事判決　　　　　　　　　　　　　九十三年度訴字第六五六號
　　公　訴　人　臺灣板橋地方法院檢察署檢察官評股
　　被　　　告　甲○○
右列被告因違反毒品危害防制條例案件，經檢察官提起公訴（九十三年度毒偵緝字第
一一八、一一九號）及移送併案審理（九十三年度毒偵字第一九三九號），本院依簡
式審判程序判決如左：
    主  文
甲○○連續施用第一級毒品，處有期徒刑拾月。
    事  實
一、甲○○有恐嚇、煙毒及麻藥等前科。前因施用毒品案件，經臺灣新竹地方法院以
    八十七年度毒聲字第一二一三號裁定送觀察、勒戒後，認無繼續施用毒品之傾向
    ，於民國八十八年二月九日執行完畢，並由臺灣新竹地方法院檢察署檢察官於同
    年月十日以八十七年度偵字第八二三二號為不起訴處分確定。詎其仍不知悔改，
    復基於施用第一級毒品海洛因之概括犯意，自九十二年七月初起至九十三年三月
    一日晚間某時止，連續在臺北縣三峽鎮○○路二一一巷三九號住處，以將海洛因
    粉末加水稀釋後，再以針筒注入手臂之方式，非法施用第一級毒品海洛因多次，
    約二、三天施打一次。嗣甲○○於九十二年七月二十四日上午十時三分許至臺灣
    板橋地方法院檢察署觀護人室、同年九月三日中午十二時三十六分許（起訴書誤
    載為九十二年九月二十九日晚間九時五十分許）依「列管毒品人口」通知至臺北
    縣政府警察局三峽分局接受採尿檢驗，及九十三年三月二日上午十一時四十分許
    在桃園縣八德市合興二十之九號為警查獲後，在同日下午一時二十分許在前揭三
    峽分局採尿送驗，因檢驗結果均呈鴉片類之嗎啡陽性反應，始悉上情。
二、案經臺灣板橋地方法院檢察署檢察官主動偵查起訴，及由臺北縣政府警察局三峽
    分局報請臺灣板橋地方法院檢察署檢察官偵查起訴暨移送併案審理。
    理  由
一、右揭事實業據被告甲○○於本院審理中供承不諱，而其於前揭時、地所採集之尿
    液經送鑑驗結果，確均呈鴉片類之嗎啡陽性反應乙節，亦有臺灣檢驗科技股份有
    限公司九十二年七月三十日、九十二年九月九日、九十三年三月十一日濫用藥物
    尿液檢驗報告三紙附卷可稽，被告自白既有上開證據足資補強，應堪信為真實。
    又被告前因施用毒品案件，經臺灣新竹地方法院以八十七年度毒聲字第一二一三
    號裁定送觀察、勒戒後，認無繼續施用毒品之傾向，於八十八年二月九日執行完
    畢，並由臺灣新竹地方法院檢察署檢察官於同年月十日以八十七年度偵字第八二
    三二號為不起訴處分確定等情，有臺灣高等法院被告全國前案紀錄表一份在卷可
    憑，其再犯本件施用第一級毒品之罪，係於觀察、勒戒執行完畢釋放後，五年內
    再犯該條例第十條第一項之罪，依毒品危害防制條例第二十三條第二項規定，應
    逕予論罪科刑。據此，本件事證明確，被告犯行堪以認定。
二、按海洛因係毒品危害防制條例第二條第二項第一款所稱之第一級毒品。核被告所
    為，係犯上開條例第十條第一項之施用第一級毒品罪。被告為施用第一級毒品海
    洛因而持有之行為，為其施用之高度行為所吸收而不另論罪。又被告先後多次施
    用第一級毒品海洛因之犯行，時間緊接，方法相同，所犯係構成要件相同之罪名
    ，於本院審理中復供承自九十二年七月初起即有連續施用之概括犯意（參見本院
    九十三年七月十六日審判筆錄），顯係基於概括犯意反覆為之，應依刑法第五十
    六條連續犯之規定論以一罪，並加重其刑，公訴意旨認九十二年七月二十四日上
    午十時三分許及九十二年九月三日中午十二時三十六分許（起訴書誤載為九十二
    年九月二十九日晚間九時五十分許）採尿前二十六小時內之某時所為施用第一級
    毒品海洛因之犯行，係犯意各別，尚有未恰。另毒品危害防制條例雖於九十二年
    七月九日修正公布、九十三年一月九日施行，惟本件被告所為乃係連續犯，其一
    部分之行為既係於該條例修正施行後所為，即不涉及刑罰法律之變更，附此敘明
    （參照最高法院二十七年上字第一六０七號判例意旨）。本院爰審酌被告前有多
    次違反麻藥、煙毒前科，並曾因施用毒品案件接受觀察、勒戒，有上開被告全國
    前案紀錄表可按，猶不知悔改而再犯本件施用第一級毒品犯行，顯見其戒除毒癮
    之意志薄弱，惟其施用毒品係自戕行為，對他人法益尚無具體危害，及其施用毒
    品之動機、時間、次數暨犯罪後坦承犯行，態度良好等一切情狀，量處如主文所
    示之刑，以資懲儆。
三、本件公訴人原雖僅起訴被告於九十二年七月二十四日上午十時三分許，及九十二
    年九月三日中午十二時三十六分許（起訴書誤載為九十二年九月二十九日晚間九
    時五十分許）採尿前二十六小時內之某時有施用第一級毒品海洛因之行為，惟被
    告自九十二年七月初起至九十三年三月一日晚間某時止，在前揭處所為施用第一
    級毒品海洛因多次之行為，既係基於概括之犯意為之，為連續犯，屬裁判上之一
    罪，其一部起訴之效力及於全部，且經檢察官就九十三年三月二日下午一時二十
    分許（檢察官併案意旨書誤載為下午一時四十分許）為警採尿前二十六小時內某
    時施用第一級毒品海洛因部分之犯行移送併案審理，基於審判不可分原則，本院
    自得併予審究，附此敘明。
據上論斷，應依刑事訴訟法第二百七十三條之一第一項、二百九十九條第一項前段，
毒品危害防制條例第十條第一項，刑法第十一條前段、第五十六條，判決如主文。
本案經檢察官乙○○到庭執行職務。
中　　　華　　　民　　　國　　九十三　　年　　　七　　　月　　 三十 　　日
                                    臺灣板橋地方法院刑事第一庭
                                          法  官 張 紹 省
右正本證明與原本無異。
如不服本判決應於送達後十日內向本院提出上訴狀。
                                          書記官 周 雅 玲
中　　　華　　　民　　　國　　九十三　　年　　　七　　　月　　 三十 　　日
附錄本案論罪科刑法條：
毒品危害防制條例第十條第一項
施用第一級毒品者，處六月以上五年以下有期徒刑。
